臺灣宜蘭地方法院刑事判決
110年度簡上字第25號
公  訴  人  臺灣宜蘭地方檢察署檢察官
上  訴  人
即  被  告  方贊勝


上列上訴人即被告因傷害案件，不服本院簡易庭民國110年3月3
日110年度簡字第65號第一審簡易判決（聲請簡易判決處刑案號
：臺灣宜蘭地方檢察署109年度偵字第3383號），提起上訴，本
院管轄之第二審合議庭判決如下：
    主  文
原判決撤銷。
方贊勝犯傷害罪，累犯，處有期徒刑參月，如易科罰金，以新臺
幣壹仟元折算壹日。
    犯罪事實
一、方贊勝前因王聰賢在其所涉賭博案件偵審中以證人身分指證
    其有抽頭一事，心生不滿，嗣於民國109年4月26日上午2人
    在宜蘭縣羅東鎮民權路上巧遇談及此事又不歡而散，方贊勝
    竟基於傷害人身體之犯意，於該日7時17分雙方談話完畢後
    ，隨即走回其所有之車牌號碼00-0000號自用小客車，發動
    該車輛後隨即駕駛該車輛在宜蘭縣○○鎮○○路000號對面
    之羅東夜市1109號攤位前，朝牽腳踏車正欲離去之王聰賢衝
    撞，致王聰賢因此受有右小腿挫傷之傷害。 　
二、案經王聰賢訴由宜蘭縣政府警察局羅東分局報告臺灣宜蘭地
　　方檢察署檢察官偵查後聲請簡易判決處刑。 
    理  由
壹、程序部分
    本判決所引用傳聞證據之證據能力，當事人於本院審理程序
    中均表示同意有證據能力（見本院110年度簡上字第25號卷
    【下稱簡上卷】第53頁、第71頁）。基於尊重當事人對於傳
    聞證據之處分權，及證據資料愈豐富愈有助於真實發現之理
    念，審酌該等證據作成時並無違法取證或顯不可信之瑕疵，
    以之作為證據應屬適當，依刑事訴訟法第159條之5規定及最
    高法院104年度第3次刑事庭會議決議意旨，認該等證據資料
    均有證據能力。至本判決所引之非供述證據，與本案均有關
    連性，亦無證據證明係實施刑事訴訟程序之公務員以不法方
    式所取得，依刑事訴訟法第158條之4之反面解釋，當有證據
    能力。
貳、實體部分
一、訊據被告方贊勝對於上開犯罪事實坦承不諱，核與告訴人王
    聰賢之指述情節大致相符，復有現場暨監視錄影畫面擷取照
    片12張、原審勘驗筆錄、車輛詳細資料報表、診斷證明書、
    告訴人傷勢照片等在卷可憑，足認被告前開任意性自白與事
    實相符，本件事證明確，被告犯行堪以認定，應予依法論科
    。
二、論罪
  ㈠核被告方贊勝所為，係犯刑法第277條第1項之傷害罪。 
　㈡又數罪併罰之案件，雖應依刑法第50條、第51條規定就數罪
    所宣告之刑定其應執行之刑，然此僅屬就數罪之刑，如何定
    其應執行者之問題，本於數宣告刑，應有數刑罰權，此項執
    行方法之規定，並不能推翻被告所犯係數罪之本質，若其中
    一罪之刑已執行完畢，自不因嗣後定其執行刑而影響先前一
    罪已執行完畢之事實，謂無累犯規定之適用（最高法院104
    年度第6次刑事庭會議決議意旨參照）。查被告前①因賭博案
    件，經本院以108年度易字第152號判決處有期徒刑2月確定
    ，並於108年10月21日易科罰金執行完畢，又②因賭博案件，
    經本院以108年度易字第648號判決處有期徒刑3月，復經臺
    灣高等法院以109年度上易字第736號判決駁回上訴而告確定
    ，前揭2罪，復經本院以109年度聲字第336號裁定定應執行
    有期徒刑4月確定，此有臺灣高等法院被告前案紀錄表在卷
    可查，揆諸前揭說明，並不影響上揭①所示之罪已於108年10
    月21日執行完畢之事實，是被告於有期徒刑執行完畢後，5
    年內再故意犯本件有期徒刑以上之罪，依刑法第47條第1項
    規定，構成累犯，又本院依司法院釋字第775號解釋所闡釋
    之意旨，斟酌被告之前案紀錄及其他刑法第57條所列事項，
    認被告前揭執行完畢之罪雖為與本件不相同之賭博罪，惟被
    告經前開賭博案件①執行完畢後，不但不知深切悔改，其本
    件犯案動機，更係責怪告訴人在其賭博案件②中依法作證，
    顯見被告未因前案有期徒刑之執行有何悔悟，猶將其嗣後所
    受刑之宣告怪罪他人，可見被告對刑罰之反應力薄弱，爰依
    刑法第47條第1項加重其刑。
三、上訴意旨之論駁暨撤銷改判之理由
　㈠上訴意旨略以：我願意與告訴人和解，原審量刑過重，請求
    撤銷後量處適當之刑等語。
　㈡原審認被告所涉傷害犯行罪證明確而予以論罪科刑，固非無
    見。然被告就其所為傷害犯行，已於本院審理中與告訴人達
    成調解並履行完畢（見簡上卷第57頁），是原審未及審酌此
    情，尚有未洽，本院認被告此部分上訴為有理由，應由本院
    管轄之第二審合議庭，將原審判決予以撤銷改判。
　㈢爰審酌被告前已有因賭博案件遭法院論罪科刑之前案紀錄，
    竟不知悔改，甚至期待他人於司法程序任意歪曲事實而為偽
    證犯罪，並對於依法作證之告訴人心生憤怒，將自己所受徒
    刑之宣告歸咎於他人依法令所應為之行為，而非檢討自身有
    何不正之處，其犯罪之動機已極為可議，且率以暴力相待，
    致告訴人王聰賢受有上揭傷害，顯見被告欠缺尊重他人身體
    法益之觀念，所為實有不該；兼衡其犯後坦承犯行，於本院
    審理中與告訴人調解成立，並已賠償告訴人之損害，本院綜
    合斟酌上情，並兼衡其本案犯行之手段、造成告訴人之傷害
    輕重，及其自述國中畢業之智識程度、勉持之家庭經濟狀況
    等一切情狀，量處如主文所示之刑，並諭知易科罰金之折算
    標準。 
據上論斷，應依刑事訴訟法第455條之1第1項、第3項、第369條
第1項前段、第364條、第299條第1項前段，刑法第277條第1項、
第47條第1項、第41條第1項前段，刑法施行法第1條之1第1項，
判決如主文。
本案經檢察官郭欣怡提起公訴，檢察官張學翰到庭執行職務。 
中　　華　　民　　國　　110 　年　　11　　月　　25　　日
                  刑事第五庭  審判長法  官  陳嘉年
                                    法  官  李蕙伶
                                    法  官  陳嘉瑜
以上正本證明與原本無異。
本件不得上訴。
中　　華　　民　　國　　110 　年　　11　　月　　25　　日
                                    書記官  林家君